臺灣高雄地方法院刑事判決　　　　　　　110年度訴字第457號
公　訴　人　臺灣高雄地方檢察署檢察官
被　　　告　王星鑑
指定辯護人　公設辯護人黃文德
上列被告因毒品危害防制條例案件，經檢察官提起公訴（110 年
度偵字第3816號、110 年度偵字第11128 號），本院判決如下：
    主  文
王星鑑犯如附表一編號1 至3 主文欄所示之罪，共叁罪，各處如
附表一編號1 至3 主文欄所示之刑及沒收。應執行有期徒刑拾陸
年陸月。
其餘被訴部分（附表二部分），無罪。
    事  實
一、王星鑑明知海洛因、甲基安非他命分別係毒品危害防制條例
    第2 條第2 項第1 款、第2 款所列之第一級及第二級毒品，
    不得非法持有、販賣，竟基於販賣第一級、第二級毒品以營
    利之犯意，於附表一編號1 至3 所示之時間、地點，以其所
    持用之門號0000000000號行動電話作為聯繫販毒之用，以如
    附表一編號1 至3 所示之價格及方式，分別販賣第一級毒品
    海洛因及第二級毒品甲基安非他命予鍾芬玫，共計3 次（各
    次販賣毒品之對象、時間、地點、毒品種類、價格、犯罪手
    法均詳如附表一編號1 至3 所示）。
二、案經高雄市政府警察局刑事警察大隊報告臺灣高雄地方檢察
    署檢察官偵查起訴。
    理  由
壹、證據能力部分
    本判決所引具有傳聞證據性質之證據資料，經被告王星鑑、
    辯護人於本院準備程序同意為證據使用（本院卷第41頁），
    是其縱無刑事訴訟法第159 條之1 至第159 條之4 或其他傳
    聞法則例外之情形，亦經本院審酌該證據作成之情況，既無
    違法取得情事，復無證明力明顯過低等情形，以之作為證據
    為適當，應認為均有證據能力。
貳、有罪部分（附表一部分）
一、訊據被告王星鑑坦承如附表一編號3 所示之販賣第二級毒品
    犯行，且對於證人鍾芬玫於附表一編號1 、2 所示之時間，
    以附表一編號1 、2 所示之方式，撥打電話向其購買如附表
    一編號1 、2 所示之毒品等事實亦坦承不諱，然矢口否認有
    何附表一編號1 、2 所示之販賣第一級、第二級毒品犯行，
    辯稱：附表一編號1 部分，是鍾芬玫打電話要向我買甲基安
    非他命，我向她表示我沒有在賣毒品了，就帶我朋友邵信翰
    去找鍾芬玫，請他以後找邵信翰購買毒品，不要再找我買，
    後來他們2 人有交易毒品；附表一編號2 部分，是鍾芬玫打
    電話問我哪裡有賣海洛因，我就聯絡友人邵信翰來我住處，
    由他與鍾芬玫2 人自行交易毒品，邵信翰有交付價值新臺幣
    （下同）8,000 元的海洛因給鍾芬玫云云。經查：
  ㈠附表一編號1 、2 所示販賣第一級、第二級毒品犯行部分
  ⒈此部分犯罪事實，業據證人鍾芬玫於警詢及偵訊證稱：（附
    表一編號1 部分）我於109 年8 月18日10時16分52秒起，以
    門號0000000000號撥打綽號「弟仔」之王星鑑所持用門號00
    00000000號，向其購買甲基安非他命，並於同日10時40分許
    ，在我的住處，以3,000 元向王星鑑購買半錢重的甲基安非
    他命。（附表一編號2 部分）另於109 年9 月12日21時40分
    31秒起，再以相同聯絡方式，向王星鑑購買海洛因，後來於
    同日23時57分許，前往王星鑑高雄市○○區○○街00號住處
    ，以8,000 元向他購買1 小包重量不詳的海洛因。這2 次都
    是王星鑑與我完成交易的等語明確（見警卷第46至48頁，偵
    一卷第121 至122 頁）。另於本院審理時除反覆重申：因為
    警詢及偵訊時離案發時間較近，記憶較清楚，所以證述內容
    實在等語（見本院卷第136 至138 、151 、153 頁），強調
    其上開警詢及偵訊時證述內容之憑信性外，並證稱：（附表
    一編號1 部分）附表三編號1 所示之通訊監察譯文，我是請
    綽號「伯仔」之黃添盛下樓帶被告上來我的住處，再向被告
    購買甲基安非他命，被告有拿甲基安非他命給我，我交付3,
    000 元給被告，我是向被告購買甲基安非他命，不是向被告
    的朋友買的。（附表一編號2 部分）附表三編號2 所示之通
    訊監察譯文，是我打電話向被告購買海洛因，譯文中「四一
    」、「女生」都是指海洛因，後來我循被告的指示來到他家
    交易毒品，本來是說要買半錢海洛因，要價6 萬5,000 元，
    但到現場後，被告沒有那麼多毒品，所以只有購買8,000 元
    的海洛因，一手交錢，一手交貨，本次我是直接找被告交易
    ，被告並未騎機車載我到外面找別人買毒品等語明確（見本
    院卷第134 至141 、144 至156 頁）。證人鍾芬玫前後就該
    2 次毒品交易之數量、金額及交易過程等本案重要情節證述
    均大致相同，且互核一致。審酌鍾芬玫供述其與被告並無仇
    怨及糾紛（見警卷第48頁），鍾芬玫應無故意撰詞誣陷被告
    之必要，且鍾芬玫既於偵訊及本院審判程序經告知具結義務
    及偽證處罰後，仍願意具結作證，以刑事責任擔保其證言之
    真實性，其並無冒偽證罪風險為虛偽證述之動機，其上開證
    述，應可憑採。
  ⒉又，本件如附表3 編號1 、2 所示之通訊監察譯文，無論交
    易毒品之金額、暗語、約定交易之時間、地點，均與證人鍾
    芬玫上開證述內容互核相符，堪認鍾芬玫上開證述之可信度
    極高。又細譯上開對話紀錄，雙方僅以「你趕快過來好不好
    」、「有辦法四一嗎」、「有沒有女生」、「人家要好幾個
    」、「半錢」、「要合格」、「8 樓15」、「頂樓的一半」
    、「65」、「品質可以喔」等語作為交易毒品暗語，避免提
    及見面之目的，實與日常一般通話習慣迥異，而與實務上常
    見之毒品交易，意在躲避檢警單位通訊監察之情節相符，堪
    認其等上開通話係在進行購毒磋商無訛。且參以附表三編號
    1 所示之譯文，雙方於聯繫毒品交易事宜後，被告立即前往
    鍾芬玫住處，顯見被告此時應已持有可供與鍾芬玫交易之毒
    品，方能如此明快答應與其進行交易，並於約定交易時間後
    ，立即前往約定地點交易。另綜觀附表三編號2 所示譯文，
    亦可知被告於接獲鍾芬玫洽購海洛因之電話後，已向其毒品
    上游確認有海洛因可資販售，再聯繫鍾芬玫前往被告住處與
    其進行交易，可佐證鍾芬玫證稱該次確有完成交易，應屬實
    在。據此，堪認被告確有如附表一編號1 、2 所示之販賣毒
    品犯行無疑。
  ⒊至被告雖以上開情詞置辯。然查，證人鍾芬玫於警詢及偵查
    中始終證稱其係向被告購買毒品，均未敘及有何經被告轉介
    而向他人購買毒品之情形（見警卷第46至48頁，偵一卷第12
    1 至122 頁），且其於本院審理中除為一致之證述外，另亦
    證稱：附表一編號1 部分，我是向被告購買甲基安非他命，
    不是向被告的朋友買的。附表一編號2 部分，本次我是直接
    找被告交易，被告並未騎機車載我到外面找別人買毒品等語
    明確（見本院卷第151 、157 頁），並佐以附表三編號1 、
    2 所示之通訊監察譯文，亦僅顯示鍾芬玫欲向被告購買毒品
    ，且雙方在附表三編號2 電話中，詳細討論所欲交易毒品之
    種類、金額、數量及品質，全未論及被告不欲販賣毒品，轉
    而介紹鍾芬玫向邵信翰購毒之情事，苟被告所辯為真，其僅
    需向鍾芬玫明白表示不欲販賣毒品之意即可，應該不會與鍾
    芬玫詳細討論毒品之種類、金額、數量及品質，益徵附表一
    編號1 、2 部分，確係單純由被告販賣毒品予鍾芬玫，並向
    其收取價金，而屬銀貨兩訖之販賣毒品行為無疑。是被告辯
    稱：僅係轉介鍾芬玫向邵信翰購買毒品云云，顯係事後卸責
    之詞，並非可採。
  ⒋此外，被告如附表一編號1 、2 所示販賣第一級、第二級毒
    品犯行，除上開論證及證據資料外，並有指認犯罪嫌疑人紀
    錄表1 份、本院通訊監察書5 份及如附表三編號1 、2 所示
    之通訊監察譯文在卷可佐（見警卷第51至53、75至82頁）。
    綜上，本件被告確有如附表一編號1 、2 所示販賣第一級、
    第二級毒品犯行，均堪確認。
  ㈡附表一編號3 所示販賣第二級毒品犯行部分
    此部分犯罪事實，業據被告於偵訊及本院審理時均坦承不諱
    （見偵一卷第162 頁，本院卷第35、39、116 頁），核與證
    人證人鍾芬玫於警詢及偵訊時證述之情節相符（見警卷第46
    至48頁，偵一卷第121 至122 頁），並有如附表三編號3 所
    示之通訊監察譯文1 份在卷可稽。是被告上開任意性之自白
    ，經查與卷內之證據資料均參核相符，應堪採認。被告確有
    如附表一編號3 所示販賣第二級毒品犯行，實堪確認。
  ㈢按，販賣毒品之所謂販賣行為，須行為人主觀上有營利意圖
    ，且客觀上有販入或賣出毒品行為，即足構成，至於實際上
    是否已經獲利，則非所問。又，政府為維護人民健康及社會
    秩序，對於非法販賣毒品之行為查緝甚嚴，並科以極重刑責
    ，海洛因、甲基安非他命之價格非屬低廉，取得更屬不易，
    茍無利可圖，應無甘冒查緝法辦重刑之危險，平白無端為該
    買賣之工作。海洛因、甲基安非他命復因無法公然交易、無
    公定價格，容易分裝並增減份量，每次買賣之價量，可能隨
    時依雙方關係深淺、資力、需求量及對行情之認知、來源是
    否充裕、查緝是否嚴謹、購買者被查獲時供述購買對象之可
    能風險評估等情形，而異其標準，因之販賣利得除經被告供
    明，或帳冊價量均臻明確外，委難查得實情。然販賣之人從
    價差或量差中牟利之方式及獲利之類型雖異，其意圖營利之
    販賣行為則同一，是販毒者販入之價格必較售出之價格低廉
    ，而有從中賺取買賣差價，或以其他方式諸如以物易物、減
    省費用、抵償債務、獲得毒品施用等牟取利益之意圖及事實
    ，應屬合理之認定，是有償之毒品交易，縱未確切查得販賣
    賺取之實際差價或獲利內容，除別有事證足認係按原價或低
    於原價轉讓，始終無營利之意思外，尚難執此認意圖營利之
    事證有所不足，方能避免知過坦承者難辭重典，飾詞否認者
    反得逞僥倖，而失情理之平。另毒品交易非必然以現貨買賣
    為常態，毒品交易通路賣方上、下手間，基於規避查緝風險
    ，節約存貨成本等不一而足之考量，於臨交貨之際始互通有
    無，亦所在多有，故販毒者與買方議妥交易後，始轉而向上
    手取得毒品交付買方，不論該次交易係起因於賣方主動兜售
    或買方主動洽購，販毒者既有營利意圖，非可與無營利意圖
    ，而單純為便利施用之人，乃代為購買毒品或合資等幫助施
    用，或無償轉讓等情形等同視之。二者之區辨，主要仍在營
    利意圖之有無，如從整體取得毒品過程觀之，販毒者對於毒
    品之數量、價額、交付方式等，有自主決定之權，並掌握取
    得毒品之管道，買方下次購毒仍須透過此途徑始能取得，販
    毒者並從中獲有利得，且此利得非以金錢為限，獲得金錢、
    減省費用、供己施用之毒品等皆可，均不影響販賣毒品罪之
    成立。經查，本案固無證據可認定被告如附表一編號1 至3
    各次實際獲取之利益為何、數額若干，但依前說明，被告與
    證人鍾芬玫並非至親，復無特別深厚或親密之交情，則其必
    定可從中獲利，始願不辭辛勞向上游取得毒品後，又甘冒遭
    查獲之風險而出面交易，且被告掌握毒品交易之管道，自任
    毒品之出賣者，得自主決定要否交易及交易之數量、價額、
    交付方式等，顯有藉此獲利之意圖無疑，是附表一各次均合
    於上述販賣之要件。
  ㈣綜上所述，被告上開所辯情詞，均屬事後卸責之詞，俱非可
    採。本件被告確有如附表一編號1 至3 所示販賣第一級、第
    二級毒品犯行，均堪確認，俱應依法論科。
二、論罪科刑
  ㈠按，海洛因、甲基安非他命分別係毒品危害防制條例第2 條
    第2 項第1 款及第2 款所列之第一級及第二級毒品，不得非
    法持有及販賣。是核被告王星鑑所為，就附表一編號1 、 3
    所為，均係犯毒品危害防制條例第4 條第2 項之販賣第二級
    毒品罪（共2 罪）。就附表一編號2 所為，係犯毒品危害防
    制條例第4 條第1 項之販賣第一級毒品罪（共1 罪）。被告
    為供販賣而持有毒品之低度行為，為嗣後販賣之高度行為所
    吸收，均不另論罪。被告所犯上開3 罪，均屬犯意各別，行
    為互殊，俱應分論併罰。
  ㈡刑之減輕
  ⒈偵審自白減輕（附表一編號3 部分）
    按，犯毒品危害防制條例第4 條至第8 條之罪於偵查及歷次
    審判中均自白者，減輕其刑，該條例第17條第2 項定有明文
    。查被告就附表一編號3 所示犯行，於偵查及本院審判中均
    坦承不諱，業如前述，爰依毒品危害防制條例第17條第2 項
    規定，予以減輕其刑。
  ⒉刑法第59條減輕其刑（附表一編號2 部分）
    次按，販賣第一級毒品罪法定刑為死刑或無期徒刑，然同為
    販賣第一級毒品之人，其原因動機不一，犯罪情節未必盡同
    ，或有大盤毒梟及中、小盤之分，甚或僅止於吸毒者彼此互
    通有無之有償轉讓者，可知販賣毒品行為所造成危害社會程
    度並非全然一致，但法律科處此類犯罪所設法定本刑卻同為
    「死刑或無期徒刑（處無期徒刑另得併科罰金）」，相較其
    他犯罪法定刑而言實屬甚重，故此情形宜考量行為人之客觀
    犯行與主觀惡性，審酌是否猶可憫恕，以資決定應否適用刑
    法第59條規定酌減其刑，期使個案裁判量刑能符合比例原則
    ，避免失之過苛。查被告就附表一編號2 所為涉犯販賣第一
    級毒品之重罪，行為雖有不該，惟念該次毒品交易之代價為
    8,000 元，衡其犯罪情節當非與大盤毒梟者可資等同並論，
    難謂無情輕法重之情，爰就被告上開販賣第一級毒品犯行，
    依刑法第59條之規定酌量減輕其刑。
  ⒊至被告雖於警詢時供稱：其毒品來源係邵信翰云云。然經高
    雄市政府警察局刑事警察大隊函覆稱：本件被告所供資料有
    限，無法偵查與毒品上游相關資料等語（見本院卷第193 頁
    ），本案既未因被告供述而查獲毒品上游，自無從依毒品危
    害防制條例第17條第1 項規定，予以減輕或免除其刑。
  ㈢爰審酌被告均明知毒品對於人體健康危害至鉅，為政府嚴令
    禁絕流通，竟多次販賣海洛因或甲基安非他命，不但助長毒
    品泛濫，危害社會治安，亦侵蝕國家勞動生產力，影響層面
    非淺，誠應嚴厲譴責。且衡酌被告犯後雖坦承附表一編號 3
    所示之犯行，然仍飾詞否認如附表一編號1 、2 所示犯行之
    犯後態度。兼衡其犯罪之動機、手段、販賣毒品之種類、價
    量與交易情節、於本院審理時自陳之智識程度、生活經濟狀
    況（見本院卷第169 頁）等一切情狀，分別量處如主文第 1
    項所示之刑。又被告上開販賣毒品犯行，各合於刑法第50條
    第1 項規定得併合處罰之情形，綜衡其犯上開數罪之期間、
    均為毒品犯罪之罪質、販賣之次數、所用之手段及整體法益
    侵害性等整體犯罪情狀，依刑法第51條數罪併罰定執行刑之
    立法方式採限制加重原則，定其應執行之刑如主文第1 項所
    示，以資懲儆。
三、沒收部分
  ㈠供犯罪所用之物：
    被告所持用之門號0000000000號行動電話1 支（含SIM 卡 1
    枚），是被告所有，供其於附表一編號1 至3 所示犯行，作
    為聯絡販賣毒品事宜使用，業據本院認定如前，且已經本院
    另案扣押在案（本院109 年度訴字第882 號，見本院卷第99
    至108 頁），應依毒品危害防制條例第19條第1 項規定，分
    別於被告所犯附表一編號1 至3 所示販賣第一級、第二級毒
    品罪刑項下，各自宣告沒收。
  ㈡犯罪所得
    被告就本案各次販毒行為最終實際獲得之價金詳如附表一編
    號1 至3 所示，業據本院認定如前，核屬其犯罪所得，應依
    刑法第38條之1 第1 項規定宣告沒收如主文第1 項所示，於
    其所犯各該販賣毒品罪刑項下分別宣告沒收之。又該等販毒
    所得未經扣案，併依刑法第38條之1 第3 項規定，諭知於全
    部或一部不能沒收或不宜執行沒收時，追徵其價額。
叁、無罪部分（附表二部分）
一、公訴意旨略以：被告王星鑑明知甲基安非他命係毒品危害防
    制條例第2 條第2 項第2 款所列之第二級毒品，不得非法持
    有、販賣，竟基於販賣第二級毒品以營利之犯意，於附表二
    所示之時間、地點，以其所持用之門號0000000000號行動電
    話作為聯繫販毒之用，以附表二所示之價格及方式，販賣第
    二級毒品甲基安非他命予楊國禎1 次（販賣毒品之對象、時
    間、地點、毒品種類、價格、犯罪手法均詳如附表二所示）
    ，因認被告涉犯毒品危害防制條例第4 條第2 項之販賣第二
    級毒品罪嫌。
二、按，犯罪事實應依證據認定之，無證據不得認定犯罪事實；
    不能證明被告犯罪者，應諭知無罪之判決，刑事訴訟法第15
    4 條第2 項、第301 條第1 項分別定有明文。又，認定不利
    於被告之事實，須依積極證據，苟積極證據不足為不利於被
    告事實之認定時，即應為有利於被告之認定，更不必有何有
    利之證據；且被告否認犯罪所持之辯解縱屬不能成立，仍非
    有積極證據足以證明其犯罪行為，不能遽為有罪之認定；而
    認定犯罪事實所憑之證據，雖不以直接證據為限，間接證據
    亦包括在內，然而無論直接或間接證據，其為訴訟上之證明
    ，須於通常一般之人均不致有所懷疑，而得確信其為真實程
    度者，始得據為有罪之認定，倘其證明尚未達此一程度，而
    有合理懷疑存在時，事實審法院復就其心證上理由予以闡述
    ，敘明其如何無從為有罪之確信，因而為無罪之判決，尚不
    得任意指為違法（最高法院30年上字第816 號、30年上字第
    1831號、76年台上字第4986號判決意旨參照）。
三、起訴意旨認被告涉犯販賣第一級毒品罪嫌，無非係以：①被
    告於警詢、偵查中之供述、②證人即購毒者楊國禎於警詢、
    偵訊時之證述、③如附表四所示之通訊監察譯文等，為其論
    斷之依據。
四、訊據被告固坦承其以如附表二所示方式與證人楊國禎聯絡後
    ，即於如附表二所示時、地與楊國禎見面之事實，惟堅詞否
    認涉有何販賣第二級毒品犯行，並辯稱：我的手機壞掉，楊
    國禎要拿手機給我，同時要還我錢，我並無販賣甲基安非他
    命給楊國禎等語。經查：
  ㈠被告於附表二所示之時間，以如附表二所示方式與證人楊國
    禎聯絡後，即於如附二表所示時、地與楊國禎見面之事實，
    ，業據被告於警詢、偵訊及本院審理時均供陳在卷（見警卷
    第8 頁，偵一卷第161 頁，本院卷第37頁），核與證人楊國
    禎於警詢、偵查及本院審理中證述之情節相符在卷（見警卷
    第31至34頁，偵一卷第115 至116 頁，本院卷第117 至 131
    頁），並有如附表四所示之通訊監察譯文在卷可稽，堪以認
    定。
  ㈡另按，毒品買受者所稱其向某人買受毒品之指證，不得作為
    有罪判決之唯一證據，仍須調查其他必要之證據，以察其是
    否與事實相符。良以毒品買受者之指證，依毒品危害防制條
    例第17條第1 項規定，供出毒品來源而破獲者，減輕或免除
    其刑，其憑信性於通常一般人已有所懷疑，縱自形式上觀察
    ，並無瑕疵，其真實性仍有待其他必要證據加以補強。若毒
    品購買者之供述證據，本身已有重大瑕疵，依嚴格證明之法
    則，苟已無法憑為犯罪事實之認定時，自無再論補強證據之
    必要，其理甚明（最高法院108 年度台上字第4141號判決意
    旨參照）。查，證人楊國禎固於警、偵訊及本院審理中俱指
    認其於附表二所示時、地向被告購買第二級毒品甲基安非他
    命1 次，然稽之證人楊國禎本院審理時，經檢察官提示如附
    表四所示之通訊監察譯文供其閱覽後，楊國禎先證稱：是被
    告叫我帶手機過去，他要向我買等語（見本院卷第119 頁）
    ，後又改稱：係向被告購買甲基安非他命等語（見本院卷第
    120 至131 頁），足見楊國禎就如附表四所示之通訊監察譯
    文，究係其向被告購買甲基安非他命，抑或被告向其購買手
    機，前後陳述齟齬，所證即有瑕疵可指，是其所為不利於被
    告之單一指述是否屬實，顯啟人疑竇，尚難遽信。
  ㈢又按，毒販間之毒品交易，為減少被查緝風險，固多於隱密
    下進行，於通訊聯絡時，常見以買賣雙方知悉之特定暗語或
    彼此已有默契之含混話語，替代毒品交易之重要訊息，甚至
    雙方事前已有約定或默契，只需約定見面，即足以表徵係進
    行毒品交易。惟毒品危害防制條例所稱毒品，依其成癮性、
    濫用性及對社會危害性分為四級，並於第四條第一項至第四
    項就販賣第一級、第二級、第三級、第四級毒品罪，定其處
    罰規定。衡以各罪之法定刑度差異甚大，尤其販賣第一級毒
    品者，處死刑或無期徒刑；處無期徒刑者，得併科新臺幣2
    千萬元以下罰金。因此，在以毒販間通話之通訊監察錄音譯
    文作為購毒者所指證販毒者犯罪事實之補強證據，仍必須渠
    等之對話內容，依社會通念已足以辨別明白其所交易毒品之
    種類，否則對於語意隱晦不明之對話，即令指證者證述其對
    話內容之含意即係交易某種類之毒品，除非被指為販毒之被
    告為全部或部分坦認，或依案內相關證據可供為證明其具犯
    罪之同一性（如其先前販賣該種類毒品案件之暗語，與本案
    通訊監察錄音譯文內容相同，兩案手法具有相當相似性或同
    一性），或司法警察依據通訊監察之結果即時啟動調查因而
    破獲客觀上有可認為販賣該類毒品之跡證者外，因仍屬指證
    者一己所為單方陳述，尚不足作為其所述交易該類毒品犯罪
    事實之補強證據（最高法院109 年台上字第803 號判決意旨
    參照）。經查，本件被告始終一再否認證人楊國禎所指之販
    賣第二級毒品犯行，稽之雙方通訊監察譯文內容，係被告主
    動聯繫楊國禎，並向其表示：「帶手機，另外帶1,000 過來
    」，進而約定見面地點，然依實務常見毒品交易模式及暗語
    ，通常係購毒者向毒販表示某個數字或金額，如「1,000 」
    、「1 」、「半」等，藉以表示購買毒品之金額或數量，而
    本件既係被告主動向楊國禎表示要其帶1,000 過來，而非楊
    國禎向被告表示一定之金額，實難憑此認定該通話內容係聯
    繫交易毒品。則該等通訊監察錄音譯文內容中之話語，與被
    告被訴販賣第二級毒品甲基安非他命犯行，尚難認有關聯性
    ，依社會通念並不足以辨別雙方有進行毒品交易或有其等所
    交易毒品種類之暗語，而足資為不利於被告之認定。
  ㈣從而，本案除證人楊國禎之單一指證外，並無其他適切而足
    以擔保其證詞真實性之補強證據存卷可佐，自難遽論被告確
    有如附表二所載之販賣第二級毒品犯行。
五、綜上所述，證人楊國禎之單一指證既有如上所指可議之處，
    卷內又無充分、具關連性之補強證據可資佐證證人楊國禎之
    證詞為真，是本件依檢察官之舉證所為訴訟上之證明，於通
    常一般人仍有合理之懷疑存在，尚未達於可確信其真實之程
    度。此外，本院依卷內現存全部證據資料，復查無其他證據
    足資認定被告確有如附表二所載之販賣第二級毒品犯行，即
    屬犯罪不能證明，自應為被告無罪之諭知。
據上論斷，應依刑事訴訟法第299 條第1 項前段、第301 條第 1
項，判決如主文。
本案經檢察官王朝弘提起公訴，檢察官高嘉惠到庭執行職務。
中    華    民    國   110    年    12    月    2     日
                    刑事第二庭  審判長法  官  吳佳頴
                                      法  官  林于心
                                      法  官  陳盈吉
以上正本證明與原本無異。
如不服本判決應於收受判決後20日內向本院提出上訴書狀，並應
敘述具體理由。其未敘述上訴理由者，應於上訴期間屆滿後20日
內向本院補提理由書(均須按他造當事人之人數附繕本)「切勿逕
送上級法院」。
中    華    民    國   110    年    12    月    2     日
                                      書記官  鄭人芳
附表一：                                                                                                                                                                  │
┌─┬───┬───┬───┬───┬────┬───────┬─────────┐
│編│行為人│購毒者│時間  │地點  │毒品金額│販毒方式      │主文              │
│號│及所持│及所持│      │      │、數量（│              │                  │
│  │門號  │門號  │      │      │新臺幣）│              │                  │
├─┼───┼───┼───┼───┼────┼───────┼─────────┤
│1 │王星鑑│鍾芬玫│109 年│高雄市│3,000 元│鍾芬玫於109 年│王星鑑販賣第二級毒│
│（│098857│090200│8 月18│前鎮區│甲基安非│8 月18日10時16│品，處有期徒刑拾年│
│起│5271  │5670  │日10時│鎮東一│他命1 包│分許，撥打電話│肆月。            │
│訴│      │      │40分許│街 395│（半錢重│予王星鑑，雙方│扣案之門號○九八八│
│書│      │      │      │巷11號│）      │約定交易毒品事│五七五二七一號行動│
│附│      │      │      │1 樓之│        │宜後，由王星鑑│電話（含SIM 卡壹枚│
│表│      │      │      │4 （鍾│        │於左列時間、地│）沒收。未扣案之犯│
│編│      │      │      │芬玫住│        │點交付第二級毒│罪所得新臺幣叁仟元│
│號│      │      │      │處）  │        │品甲基安非他命│沒收，於全部或一部│
│2 │      │      │      │      │        │1 包予鍾芬玫，│不能沒收或不宜執行│
│）│      │      │      │      │        │並收受價金。  │沒收時，追徵其價額│
│  │      │      │      │      │        │              │。                │
├─┼───┼───┼───┼───┼────┼───────┼─────────┤
│2 │王星鑑│鍾芬玫│109 年│高雄市│8,000 元│鍾芬玫於109 年│王星鑑販賣第一級毒│
│（│098857│090200│9 月12│三民區│海洛因 1│9 月12日21時40│品，處有期徒刑拾伍│
│起│5271  │5670  │日23時│漢口街│包（重量│分許，撥打電話│年肆月。          │
│訴│      │      │57分許│18號（│不詳）  │予王星鑑，雙方│扣案之門號○九八八│
│書│      │      │      │王星鑑│        │約定交易毒品事│五七五二七一號行動│
│附│      │      │      │住處）│        │宜後，由王星鑑│電話（含SIM 卡壹枚│
│表│      │      │      │      │        │於左列時間、地│）沒收。未扣案之犯│
│編│      │      │      │      │        │點交付第一級毒│罪所得新臺幣捌仟元│
│號│      │      │      │      │        │品海洛因1 包予│沒收，於全部或一部│
│3 │      │      │      │      │        │鍾芬玫，並收受│不能沒收或不宜執行│
│）│      │      │      │      │        │價金。        │沒收時，追徵其價額│
│  │      │      │      │      │        │              │。                │
├─┼───┼───┼───┼───┼────┼───────┼─────────┤
│3 │王星鑑│鍾芬玫│109 年│高雄市│3,000 元│鍾芬玫於109 年│王星鑑販賣第二級毒│
│（│098857│090200│9 月17│前鎮區│甲基安非│9 月17日22時17│品，處有期徒刑伍年│
│起│5271  │5670  │日23時│鎮東一│他命1 包│分許，撥打電話│貳月。            │
│訴│      │      │25分  │街 395│（半錢重│予王星鑑，雙方│扣案之門號○九八八│
│書│      │      │      │巷11號│）      │約定交易毒品事│五七五二七一號行動│
│附│      │      │      │1 樓之│        │宜後，由王星鑑│電話（含SIM 卡壹枚│
│表│      │      │      │4 （鍾│        │於左列時間、地│）沒收。未扣案之犯│
│編│      │      │      │芬玫住│        │點交付第二級毒│罪所得新臺幣叁仟元│
│號│      │      │      │處）  │        │品甲基安非他命│沒收，於全部或一部│ 
│4 │      │      │      │      │        │1 包予鍾芬玫，│不能沒收或不宜執行│ 
│）│      │      │      │      │        │並收受價金。  │沒收時，追徵其價額│
│  │      │      │      │      │        │              │。                │
└─┴───┴───┴───┴───┴────┴───────┴─────────┘
附表二：
┌─┬───┬───┬───┬───┬────┬───────┐
│編│行為人│購毒者│時間  │地點  │毒品金額│販毒方式      │
│號│及所持│及所持│      │      │、數量（│              │
│  │門號  │門號  │      │      │新臺幣）│              │
├─┼───┼───┼───┼───┼────┼───────┤
│1 │王星鑑│楊國禎│109 年│高雄市│1,000 元│王星鑑於109 年│
│（│098857│090841│7 月18│三民區│甲基安非│7 月18日11時58│
│起│5271  │4961  │日14時│漢口街│他命1 包│分許，撥打電話│
│訴│      │      │13分許│18號（│（重量不│予楊國禎，雙方│
│書│      │      │      │王星鑑│詳）    │約定交易毒品事│
│附│      │      │      │住處）│        │宜後，由王星鑑│
│表│      │      │      │      │        │於左列時間、地│
│編│      │      │      │      │        │點交付第二級毒│
│號│      │      │      │      │        │品甲基安非他命│
│1 │      │      │      │      │        │1 包予楊國禎，│
│）│      │      │      │      │        │並收受價金。  │
└─┴───┴───┴───┴───┴────┴───────┘
 
附表三：（通訊監察譯文）
┌─┬──────┬─────┬─┬─────┬────────────┬───┐
│編│  通話時間  │監聽電話A │→│對方電話B │通聯內容摘要            │出處  │
│號│            │          │←│          │                        │      │
├─┼──────┼─────┼─┼─────┼────────────┼───┤
│1 │109/08/18   │0000000000│←│0000000000│B ：我姐姐，你趕快過來，│警卷  │
│（│10：16：52  │王星鑑    │  │鍾芬玫    │    好不好？            │第55頁│
│附│            │          │  │          │A ：啥。                │      │
│表│            │          │  │          │B ：過來啊。            │      │
│一│            │          │  │          │A ：好。                │      │
│編│            │          │  │          │B ：我跟你講啊。        │      │
│號│            │          │  │          │【基地台：3G高雄市苓雅區│      │
│1 │            │          │  │          │五福三路145 號】        │      │
│）├──────┼─────┼─┼─────┼────────────┼───┤
│  │109/08/18   │0000000000│→│0000000000│A ：姐姐喔，我現在在全聯│警卷  │
│  │10：40：06  │王星鑑    │  │鍾芬玫    │    這，對面這條巷子騎進│第55頁│
│  │            │          │  │          │    去嗎？              │      │
│  │            │          │  │          │B ：對。                │      │
│  │            │          │  │          │A ：騎進來了，騎進來後左│      │
│  │            │          │  │          │    轉對不對。          │      │
│  │            │          │  │          │B ：對對，公園這邊。    │      │
│  │            │          │  │          │A ：左轉到哪？          │      │
│  │            │          │  │          │B ：左轉公園旁邊你可以停│      │
│  │            │          │  │          │    那，我走過去。      │      │
│  │            │          │  │          │A ：這邊是不是有一個地下│      │
│  │            │          │  │          │    停車場。            │      │
│  │            │          │  │          │B ：對，這有一個地下停車│      │
│  │            │          │  │          │    場。                │      │
│  │            │          │  │          │A ：我現在在這了。      │      │
│  │            │          │  │          │B ：那可以停嗎。        │      │
│  │            │          │  │          │A ：我要過去嗎？        │      │
│  │            │          │  │          │B ：直直走，停車場你停那│      │
│  │            │          │  │          │    ，用走的過來。      │      │
│  │            │          │  │          │A ：停車場這裡哪能停車？│      │
│  │            │          │  │          │B ：我叫伯仔，你等一下。│      │
│  │            │          │  │          │A ：我現在在停車場。    │      │
│  │            │          │  │          │B ：停車場下去喔？      │      │
│  │            │          │  │          │A ：我沒下去，我在外面。│      │
│  │            │          │  │          │B ：伯仔出去了。        │      │
│  │            │          │  │          │A ：好。                │      │
│  │            │          │  │          │【基地台：3G高雄市前鎮區│      │
│  │            │          │  │          │翠亨北路399 巷28號】    │      │
├─┼──────┼─────┼─┼─────┼────────────┼───┤
│2 │109/09/12   │0000000000│←│0000000000│B ：喂，弟仔，你那邊有辦│警卷  │
│（│21：40：31  │王星鑑    │  │鍾芬玫    │    法四一嗎？          │第57頁│
│附│            │          │  │          │A ：我沒有了。          │      │
│表│            │          │  │          │【基地台：3G高雄市三民區│      │
│一│            │          │  │          │九如二路495 號】        │      │
│編├──────┼─────┼─┼─────┼────────────┼───┤
│號│109/09/12   │0000000000│→│0000000000│A ：姊，你叫我過去找你嗎│警卷  │
│2 │22：05：01  │王星鑑    │  │鍾芬玫    │    ？                  │第57頁│
│）│            │          │  │          │B ：我現在是看你沒有女生│      │
│  │            │          │  │          │    啦。                │      │
│  │            │          │  │          │A ：我沒有啊。          │      │
│  │            │          │  │          │B ：人家要好幾個唉。    │      │
│  │            │          │  │          │A ：是喔，可是不是很貴嗎│      │
│  │            │          │  │          │    ？                  │      │
│  │            │          │  │          │B ：要好幾個唉，比你中間│      │
│  │            │          │  │          │    跑好幾趟還要好。    │      │
│  │            │          │  │          │A ：你要多少啊？        │      │
│  │            │          │  │          │B ：半錢。              │      │
│  │            │          │  │          │A ：你有那麼多嗎？要幾萬│      │
│  │            │          │  │          │    塊唉。你夠嗎？      │      │
│  │            │          │  │          │B ：你有辦法嗎？        │      │
│  │            │          │  │          │A ：我是可以啦，但是你有│      │
│  │            │          │  │          │    辦法現給嗎？要6 萬多│      │
│  │            │          │  │          │    唉。                │      │
│  │            │          │  │          │B ：沒關係，但是你要合格│      │
│  │            │          │  │          │    啊。                │      │
│  │            │          │  │          │A ：OK啊，我問一下等一下│      │
│  │            │          │  │          │    打給你。            │      │
│  │            │          │  │          │【基地台：3G高雄市左營區│      │
│  │            │          │  │          │至聖路247 號13樓】      │      │
│  ├──────┼─────┼─┼─────┼────────────┼───┤
│  │109/09/12   │0000000000│→│0000000000│A ：喂，姊姊他說要等一下│警卷  │
│  │22：45：18  │王星鑑    │  │鍾芬玫    │    唉。                │第57頁│
│  │            │          │  │          │B ：材料好不好啊？      │      │
│  │            │          │  │          │A ：好啊。              │      │
│  │            │          │  │          │B ：真的嗎？            │      │
│  │            │          │  │          │A ：真的啦，你要等的話我│      │
│  │            │          │  │          │    就跟他們說好，阿8 樓│      │
│  │            │          │  │          │    15啦。              │      │
│  │            │          │  │          │B ：啊？多少？          │      │
│  │            │          │  │          │A ：8 樓15。            │      │
│  │            │          │  │          │B ：半唉。              │      │
│  │            │          │  │          │A ：對對對，你聽的懂嗎？│      │
│  │            │          │  │          │    你收訊我聽不到。    │      │
│  │            │          │  │          │B ：你用傳的好嗎？      │      │
│  │            │          │  │          │A ：用說的啦，你要幾樓啦│      │
│  │            │          │  │          │    ？                  │      │
│  │            │          │  │          │B ：就頂樓的一半啊。    │      │
│  │            │          │  │          │A ：拿你夠的就好，還是我│      │
│  │            │          │  │          │    要擔下來。          │      │
│  │            │          │  │          │B ：半錢嘛。            │      │
│  │            │          │  │          │A ：65啊。他開這樣。    │      │
│  │            │          │  │          │B ：他的品質可以喔？    │      │
│  │            │          │  │          │A ：可以啦。那怎樣啦？OK│      │
│  │            │          │  │          │    喔，我等一下打給你。│      │
│  │            │          │  │          │【基地台：3G高雄市三民區│      │
│  │            │          │  │          │九如二路495 號】        │      │
│  ├──────┼─────┼─┼─────┼────────────┼───┤
│  │109/09/12   │0000000000│←│0000000000│（簡訊內容）馬上回我    │警卷  │
│  │22：58：22  │王星鑑    │  │鍾芬玫    │【基地台：4G高雄市三民區│第57頁│
│  │            │          │  │          │九如二路495 號】        │      │
│  ├──────┼─────┼─┼─────┼────────────┼───┤
│  │109/09/12   │0000000000│←│0000000000│B ：阿怎樣，幾點？      │警卷  │
│  │23：07：40  │王星鑑    │  │鍾芬玫    │A ：要等唉。等一下不會很│第58頁│
│  │            │          │  │          │    久。                │      │
│  │            │          │  │          │B ：那我現在是直接到你那│      │
│  │            │          │  │          │    邊還是怎樣？        │      │
│  │            │          │  │          │A ：我等一下過去找你啊。│      │
│  │            │          │  │          │B ：不要，現在我家就是很│      │
│  │            │          │  │          │    多人。              │      │
│  │            │          │  │          │A ：那你要來我這邊嗎？  │      │
│  │            │          │  │          │B ：你跟他講一下。      │      │
│  │            │          │  │          │A ：好。                │      │
│  │            │          │  │          │【基地台：3G高雄市三民區│      │
│  │            │          │  │          │九如二路495 號】        │      │
│  ├──────┼─────┼─┼─────┼────────────┼───┤
│  │109/09/12   │0000000000│←│0000000000│B ：弟弟你傳你那個住址，│警卷  │
│  │23：18：03  │王星鑑    │  │鍾芬玫    │    阿等一下來樓下接我。│第58頁│
│  │            │          │  │          │A ：等一下他還沒來。    │      │
│  │            │          │  │          │B ：我慢慢開啊。        │      │
│  │            │          │  │          │A ：好。                │      │
│  │            │          │  │          │B ：因為很多人就不要讓他│      │
│  │            │          │  │          │    們來，你傳你地址啊。│      │
│  │            │          │  │          │A ：你聽我說，漢口街18號│      │
│  │            │          │  │          │    。                  │      │
│  │            │          │  │          │B ：好，我到你就在樓下接│      │
│  │            │          │  │          │    我就好。            │      │
│  │            │          │  │          │A ：好。                │      │
│  │            │          │  │          │【基地台：3G高雄市三民區│      │
│  │            │          │  │          │九如二路495 號】        │      │
│  ├──────┼─────┼─┼─────┼────────────┼───┤
│  │109/09/12   │0000000000│←│0000000000│（簡訊內容）漢口街跟九如│警卷  │
│  │23：38：02  │王星鑑    │  │鍾芬玫    │路口是不是              │第58頁│
│  │            │          │  │          │【基地台：4G高雄市三民區│      │
│  │            │          │  │          │九如二路495 號】        │      │
│  ├──────┼─────┼─┼─────┼────────────┼───┤
│  │109/09/12   │0000000000│←│0000000000│B ：阿弟我們在漢口路跟九│警卷  │
│  │23：46：36  │王星鑑    │  │鍾芬玫    │    如路，你出來帶我們。│第58頁│
│  │            │          │  │          │A ：我在廁所，你看要不要│      │
│  │            │          │  │          │    先走進來。          │      │
│  │            │          │  │          │B ：你在廁所？          │      │
│  │            │          │  │          │A ：對啊，你先走到安寧街│      │
│  │            │          │  │          │    啦。                │      │
│  │            │          │  │          │B ：好。                │      │
│  │            │          │  │          │【基地台：3G高雄市三民區│      │
│  │            │          │  │          │九如二路567 號】        │      │
│  ├──────┼─────┼─┼─────┼────────────┼───┤
│  │109/09/12   │0000000000│→│0000000000│B ：哪裡啊？我在7-11這邊│警卷  │
│  │23：53：26  │王星鑑    │  │鍾芬玫    │    你知道嗎？          │第58頁│
│  │            │          │  │          │A ：哪裡啊？            │      │
│  │            │          │  │          │B ：自立路這個7-11。    │      │
│  │            │          │  │          │A ：我在漢口街唉。      │      │
│  │            │          │  │          │B ：要怎麼開啊？        │      │
│  │            │          │  │          │A ：你要過自立路啊，你從│      │
│  │            │          │  │          │    7-11迴轉啊。        │      │
│  │            │          │  │          │B ：7-11迴轉嗎？        │      │
│  │            │          │  │          │A ：對啦，台灣銀行啦。  │      │
│  │            │          │  │          │B ：回九如路嗎？        │      │
│  │            │          │  │          │A ：對。                │      │
│  │            │          │  │          │B ：我在自立跟九如路，然│      │
│  │            │          │  │          │    後呢？              │      │
│  │            │          │  │          │A ：有看到台灣銀行嗎？  │      │
│  │            │          │  │          │B ：自立路跟九如路的台灣│      │
│  │            │          │  │          │    銀行嗎？            │      │
│  │            │          │  │          │A ：再過來就漢口街了。  │      │
│  │            │          │  │          │B ：自立路跟九如路過去就│      │
│  │            │          │  │          │    漢口街了嗎？        │      │
│  │            │          │  │          │A ：你現在九如路過自立路│      │
│  │            │          │  │          │    再過一個紅綠燈就漢口│      │
│  │            │          │  │          │    街了。              │      │
│  │            │          │  │          │B ：喔。                │      │
│  │            │          │  │          │【基地台：3G高雄市三民區│      │
│  │            │          │  │          │九如二路567 號】        │      │
│  ├──────┼─────┼─┼─────┼────────────┼───┤
│  │109/09/12   │0000000000│←│0000000000│B ：我在漢口街這個台灣銀│警卷  │
│  │23：57：56  │王星鑑    │  │鍾芬玫    │    行。                │第59頁│
│  │            │          │  │          │A ：轉進來啊。          │      │
│  │            │          │  │          │B ：你有看到我嗎？      │      │
│  │            │          │  │          │A ：你走進來就看到我了。│      │
│  │            │          │  │          │B ：走哪邊？走銀行這邊嗎│      │
│  │            │          │  │          │    ？                  │      │
│  │            │          │  │          │A ：對。                │      │
│  │            │          │  │          │【基地台：3G高雄市三民區│      │
│  │            │          │  │          │九如二路567 號】        │      │
├─┼──────┼─────┼─┼─────┼────────────┼───┤
│3 │109/09/17   │0000000000│←│0000000000│B ：喂，現在可以過來嗎？│警卷  │
│（│22：17：07  │王星鑑    │  │鍾芬玫    │A ：好。                │第59頁│
│附├──────┼─────┼─┼─────┼────────────┼───┤
│表│109/09/17   │0000000000│←│0000000000│A ：機掰，不要一直打啦。│警卷  │
│一│22：17：34  │王星鑑    │  │鍾芬玫    │B ：幹什麼？            │第59頁│
│編│            │          │  │          │A ：我就知道了，你一直打│      │
│號│            │          │  │          │    給我幹嘛。          │      │
│3 │            │          │  │          │B ：好，要5 倍喔。      │      │
│）│            │          │  │          │A ：什麼5 倍？5 個喔？  │      │
│  │            │          │  │          │B ：對。                │      │
│  │            │          │  │          │A ：你說你那種還是我這種│      │
│  │            │          │  │          │    ？                  │      │
│  │            │          │  │          │B ：對啦，平常1 倍的5 倍│      │
│  │            │          │  │          │    啦。                │      │
│  │            │          │  │          │A ：我這種喔？          │      │
│  │            │          │  │          │B ：你那個啦，對啦。    │      │
│  │            │          │  │          │A ：好，5 個嗎？        │      │
│  │            │          │  │          │B ：對，你馬上過來。    │      │
│  │            │          │  │          │A ：好。                │      │
│  │            │          │  │          │【基地台：3G高雄市左營區│      │
│  │            │          │  │          │至聖路247 號13樓】      │      │
│  ├──────┼─────┼─┼─────┼────────────┼───┤
│  │109/09/17   │0000000000│←│0000000000│（簡訊內容）弟半小時可以│警卷  │
│  │22：26：09  │王星鑑    │  │鍾芬玫    │到嗎？                  │第59頁│
│  │            │          │  │          │【基地台：4G高雄市左營區│      │
│  │            │          │  │          │明華一路210 號16樓】    │      │
│  ├──────┼─────┼─┼─────┼────────────┼───┤
│  │109/09/17   │0000000000│←│0000000000│（簡訊內容）回我        │警卷  │
│  │22：26：15  │王星鑑    │  │鍾芬玫    │【基地台：4G高雄市左營區│第59頁│
│  │            │          │  │          │明華一路210 號16樓】    │      │
│  ├──────┼─────┼─┼─────┼────────────┼───┤
│  │109/09/17   │0000000000│  │0000000000│A ：剩4 個你要嗎？      │警卷  │
│  │22：27：54  │王星鑑    │  │鍾芬玫    │B ：好，馬上來喔。      │第59頁│
│  │            │          │  │          │A ：好，我等一下就拿過去│      │
│  │            │          │  │          │    了。                │      │
│  │            │          │  │          │B ：好。                │      │
│  │            │          │  │          │【基地台：3G高雄市左營區│      │
│  │            │          │  │          │明華一路210 號16樓】    │      │
│  ├──────┼─────┼─┼─────┼────────────┼───┤
│  │109/09/17   │0000000000│←│0000000000│B ：半個鐘頭可以到嗎？  │警卷  │
│  │22：36：05  │王星鑑    │  │鍾芬玫    │A ：可以。              │第59頁│
│  │            │          │  │          │B ：現在45分喔。        │      │
│  │            │          │  │          │【基地台：3G高雄市左營區│      │
│  │            │          │  │          │明華一路350 號】        │      │
│  ├──────┼─────┼─┼─────┼────────────┼───┤
│  │109/09/17   │0000000000│←│0000000000│B ：到了沒？            │警卷  │
│  │23：10：05  │王星鑑    │  │鍾芬玫    │A ：姐姐我要出發了。    │第59頁│
│  │            │          │  │          │B ：不是可以出來。      │      │
│  │            │          │  │          │A ：因為我籌不到這麼多腳│      │
│  │            │          │  │          │    啊。                │      │
│  │            │          │  │          │B ：喔，趕快啦。        │      │
│  │            │          │  │          │A ：我盡量籌啦。        │      │
│  │            │          │  │          │【基地台：3G高雄市三民區│      │
│  │            │          │  │          │九如二路495號】         │      │
│  ├──────┼─────┼─┼─────┼────────────┼───┤
│  │109/09/17   │0000000000│←│0000000000│B ：要過來了嗎？        │警卷  │
│  │23：21：55  │王星鑑    │  │鍾芬玫    │A ：我要過去了，但是在等│第60頁│
│  │            │          │  │          │    人家寄東西，還是我先│      │
│  │            │          │  │          │    拿1 個過去給你？我等│      │
│  │            │          │  │          │    一下再補3 個給你好嗎│      │
│  │            │          │  │          │    ？                  │      │
│  │            │          │  │          │B ：你先拿多少過來？    │      │
│  │            │          │  │          │A ：我先拿1 個給你，等一│      │
│  │            │          │  │          │    下再補3個給你好嗎？ │      │
│  │            │          │  │          │B ：好啦，那你先拿1 個，│      │
│  │            │          │  │          │    不要等太久內。      │      │
│  │            │          │  │          │A ：我知道，我再補3 個過│      │
│  │            │          │  │          │    去你要收喔。        │      │
│  │            │          │  │          │B ：好啦，你先過來，不然│      │
│  │            │          │  │          │時間來不及了。          │      │
│  │            │          │  │          │【基地台：3G高雄市苓雅區│      │
│  │            │          │  │          │五福三路145 號】        │      │
│  ├──────┼─────┼─┼─────┼────────────┼───┤
│  │109/09/17   │0000000000│←│0000000000│B ：出來了沒？          │警卷  │
│  │23：25：22  │王星鑑    │  │鍾芬玫    │A ：出發了，我要到了。  │第60頁│
│  │            │          │  │          │【基地台：3G高雄市前金區│      │
│  │            │          │  │          │成功一路286 號】        │      │
└─┴──────┴─────┴─┴─────┴────────────┴───┘
 
附表四：（通訊監察譯文）
┌─┬──────┬─────┬─┬─────┬────────────┬───┐
│編│  通話時間  │監聽電話A │→│對方電話B │通聯內容摘要            │出處  │
│號│            │          │←│          │                        │      │
├─┼──────┼─────┼─┼─────┼────────────┼───┤
│1 │109/07/18   │0000000000│→│0000000000│A ：喂。                │警卷  │
│（│11：58：42  │王星鑑    │  │楊國禎    │B ：你那邊問有嗎？      │第20頁│
│附│            │          │  │          │A ：有啊。              │      │
│表│            │          │  │          │B ：那我好等一下。      │      │
│二│            │          │  │          │A ：你帶手機過來。      │      │
│編│            │          │  │          │B ：他等一下會打給我。  │      │
│號│            │          │  │          │A ：帶手機另外帶1000過來│      │
│1 │            │          │  │          │    。                  │      │
│）│            │          │  │          │B ：喔好。              │      │
│  │            │          │  │          │A ：你要多久啦？        │      │
│  │            │          │  │          │B ：不用多久啦。        │      │
│  │            │          │  │          │【基地台：3G高雄市三民區│      │
│  │            │          │  │          │九如二路567 號】        │      │
│  ├──────┼─────┼─┼─────┼────────────┼───┤
│  │109/07/18   │0000000000│←│0000000000│B ：我在路上了。        │警卷  │
│  │13：53：34  │王星鑑    │  │楊國禎    │A ：喔，好。            │第20頁│
│  │            │          │  │          │【基地台：3G高雄市三民區│      │
│  │            │          │  │          │九如二路567 號】        │      │
│  ├──────┼─────┼─┼─────┼────────────┼───┤
│  │109/07/18   │0000000000│←│0000000000│A ：喂。                │警卷  │
│  │14：13：53  │王星鑑    │  │楊國禎    │B ：樓下。              │第20頁│
│  │            │          │  │          │A ：好。                │      │
│  │            │          │  │          │【基地台：3G高雄市三民區│      │
│  │            │          │  │          │九如二路567 號】        │      │
└─┴──────┴─────┴─┴─────┴────────────┴───┘
附錄本案論罪科刑法條： 
毒品危害防制條例第4 條
製造、運輸、販賣第一級毒品者，處死刑或無期徒刑；處無期徒
刑者，得併科新臺幣3 千萬元以下罰金。
製造、運輸、販賣第二級毒品者，處無期徒刑或10年以上有期徒
刑，得併科新臺幣1 千5 百萬元以下罰金。
製造、運輸、販賣第三級毒品者，處7 年以上有期徒刑，得併科
新臺幣1 千萬元以下罰金。
製造、運輸、販賣第四級毒品者，處5 年以上12年以下有期徒刑
，得併科新臺幣5 百萬元以下罰金。
製造、運輸、販賣專供製造或施用毒品之器具者，處1 年以上 7
年以下有期徒刑，得併科新臺幣1 百50萬元以下罰金。
前五項之未遂犯罰之。